Minutes et répertoires du notaire Pierre MOREAU, 29 décembre 1864 - 18 février 1892 (étude XXIV)
Archives nationales
- Minutes de Pierre MOREAU, 29 décembre 1864 - 18 février 1892; MC/ET/XXIV/1411 - MC/ET/XXIV/1517
  - Minutes. 1869, janvier - 1869, février, janvier 1869 - février 1869; MC/ET/XXIV/1427
    - Procuration par Alexandre Henri Angar, propriétaire, demeurant rue Taitbout n°18, directeur de la société d'assurances mutuelles, immobilières et mobilières contre l'incendie pour les départements de la Seine et de Seine-et-Oise, à Léon Fontières, Auguste Louis Chauvet, François Jules Pécry, Jules Emile Naninck, Edouard Ambroise Vorin, Antoine Henry Bourgeois, Joseph René Jannet., 5 février 1869; MC/ET/XXIV/1427; 11507
    - Inventaire après décès de Toussaint Emile Corneau, rentier, décédé rue de Rome n°57. A la suite, substitution de pouvoirs, 6 avril 1869; dépôt d'acceptation bénéficiaire, 21 avril 1869; dépôt pour minute de procuration par les héritiers Trabé, 30 décembre 1869; dépôt d'intitulé d'inventaire Trabé, 5 février 1870., 6 février 1869; MC/ET/XXIV/1427; 11518
    - Dépôt pour minute de Joseph Niewiadomski, docteur médecin, demeurant rue Saint-Sébastien n°35, de transport de droits successifs par Hippolyte Chrul, élève en pharmacie, rue Nationale n°5bis., 6 février 1869; MC/ET/XXIV/1427; 11512
    - Mainlevée par Marius Maurice Gariel, docteur en médecine, demeurant à Villers-sur-Mer, canton de Dozulé (Calvados) d'inscription contre Célestine Françoise Prudence Suzanne., 6 février 1869; MC/ET/XXIV/1427; 11511
    - Vente par Antoine Dominique, entrepreneur de travaux publics à Fourchambault (Nièvre) à Pierre Picamelot, marchand de vin et épicier. A la suite, quittance partielle par le même à Picamelot, 17 (et 14) janvier 1870; quittance pour solde, 19 décembre 1874., 6 février 1869; MC/ET/XXIV/1427; 11521
    - Dépôt judiciaire du testament de Catherine Geeviève Vaugien épouse de Théodore Sauer, morte en son domicile rue de Babylone n°68 le 8 février 1869 (testament olographe déposé et copie)., 10 février 1869; MC/ET/XXIV/1427; 11522
    - Contrat de mariage de Joseph Théophile Bondier, négociant, demeurant rue de la Verrerie n°38, et Celina Angelina Desavoye, rue de la verrerie n°38. A la suite, dépôt de pièces de publications, 9 mars 1869., 10 février 1869; MC/ET/XXIV/1427; 11514
    - Notoriété destinée à prouver la noblesse de la famille de Martin du Molinet (arbre généalogique de la famille du Molinet)., 11 février 1869; MC/ET/XXIV/1427; 11520
    - Procuration par Alfred Daniel Bing jeune, exportateur demeurant rue Richer n°41, à Achille Edouard Auguste Luce, employé de commerce, demeurant rue Richer n°41., 12 février 1869; MC/ET/XXIV/1427; 11523
    - Inventaire après le décès de Emmanuel Maximilien Adolphe de Matharel de Fiennes, officier supérieur en retraite, demeurant boulevard de Clichy n°48., 16 février 1869; MC/ET/XXIV/1427; 11542
    - Quittance de montant de collocation par Charles Venceslas Ditié, mécanicien, demeurant à Neuilly, rue du Marché n°41, à Noël Armand Constant Berthault, rentier, demeurant à Paris - La Villette, rue de Tanger n°23 ci-devant et actuellement à Levallois-Perret, rue de Dresde n°4. A la suite, quittance par M. Guion, 4 juillet 1871., 19 février 1869; MC/ET/XXIV/1427
    - Dépôt par Rose Caelina Camilla Saunois, épouse de Louis de Potter de procuration par Edmond Marcel Saunois (procuration passée à Jackson, Etat de Californie), son frère. A la suite, dépôt d'acte de ratification et décharge, 12 août 1870., 19 février 1869; MC/ET/XXIV/1427; 11541
    - Substitution par Edouard Victor Caron dans les pouvoirs à lui donnés par Suzanne Céline Devars Dumaine, veuve de Léon Paul Lalande. A la suite, révocation de procuration par Suzanne Céline Devars Dumaine, veuve Lalande, 24 août 1869., 19 février 1869; MC/ET/XXIV/1427; 11539
    - Vente d'une maison rue de Clichy n°62 ancien et 48 nouveau, par Pierre Joseph Hovelt, propriétaire, demeurant rue du Boulevard n°22, à Victoire Virginie Langlois, veuve d'Isidore Paulin Savalète, propriétaire, demeurant avenue de Friedland n°11, et de Pauline Savalète, veuve de Louis Scipion Marie François, baron de Chazelles, propriétaire, demeurant avenue de Friedland n°11. A la suite, quittance subrogative par Mme la baronne de Prulay à Savalète et de Chazelles, 9 mars 1869; quittance subrogative par Sablon du Corail, Thiébault et Forget aux mêmes, 6 avril 1869; décharge par M. et Mme Sablon du Corail à M. Leturcq, 3 juin 1869; Quittance pour solde, 16 juin 1869., 20 février 1869; MC/ET/XXIV/1427; 11556
    - Vente d'une maison à Paris - Montmartre, place du Château-Rouge n°2, boulevard Ornano, par Pierre Célestin Arnault aîné, propriétaire et Elisa Taedora Ponsin, sa femme, à Pierre Nicolas Depré, huissier près le tribunal civil de première instance de la Seine, et à Aline Le Blond, sa femme, demeurant rue du Croissant n°18. A la suite, quittance par M. et Mme Arnault à M. Depré, 20 avril 1869; quittance de 50000 F., 8 août 1872; quittance de 40000 F., 18 avril 1876; quittance pour solde, 11 mai 1878., 20 février 1869; MC/ET/XXIV/1427; 11547
    - Déclaration de souscription à la société anonyme de Raffinerie parisienne par Henri Moitessier, négociant, demeurant rue Grange-Batelière n° 10, et les autres fondateurs. A la suite, dépôt des délibération des assemblées générales, 5 mars 1869; dépôt des pièces de publication, 5 avril 1869; dépôt de délibération de l'assemblée générale, 27 juin 1870; dépôt des pièces de publication, 3 août 1870; dépôt d'une délibération de l'assemblée générale, 3 août 1870; dépôt de pièces de publications, 12 octobre 1870., MC/ET/XXIV/1427; 11549
    - Acceptation de remploi par Emilie Henriette Sieyès, femme de François, baron de Lespérut, demeurant rue du Cirque n°10, relativement à 6 actions de la Banque de France., 22 février 1869; MC/ET/XXIV/1427; 11543
    - Procuration par Emilie Henriette Sieyès, épouse de François, baron de Lespérut à Charles François Chalupt, receveur des rentes, demeurant rue de Port-Mahon n°6.., 22 février 1869; MC/ET/XXIV/1427; 11544
    - Dissolution de la société de raffinerie en nom collectif Henri Moitessier et compagnie. A la suite, dépôt des pièces constatant la publication, 5 avril 1869., 22 février 1869; MC/ET/XXIV/1427; 11548
    - Inventaire après le décès de Catherine Geneviève Vaugien, épouse de Théodore Sauer. A la suite, dépôt pour minute de jugement nommant Bégué administrateur judiciaire, 24 juillet 1869., 22 février 1869; MC/ET/XXIV/1427; 11562
    - Bail d'une boutique en rez-de-chaussée donnant rue des Capucines n°23, par Joseph Eustache Rainulphe, comte d'Osmond, propriétaire, demeurant à Neuilly, boulevard Maillot n°50, à Jacques Antoine Augustin Guichard, marchand chapelier, et Eugénie Elisabeth Césarine Benard, sa femme. A la suite, cession de bail par Mme Guichard aux époux Cournadre., 25 février 1869; MC/ET/XXIV/1427; 11563
    - Contrat de mariage entre Eugène Clément Lavieille, ouvrier doreur en bois demeurant rue de Moscou n°10, et Marie Héloïse Liédet, ouvrière blanchisseuse., 25 février 1869; MC/ET/XXIV/1427; 11564
    - Dépôt judiciaire du testament olographe d'Antoine Joly, rentier,demeurant rue de Grenelle - Saint-Germain n°97, décédé le 4 février 1869, 27 février 1869; MC/ET/XXIV/1427; 11566
    - Dépôt judiciaire du testament d'Antoine Joly, rentier,demeurant rue de Grenelle - Saint-Germain n°97, décédé le 4 février 1869 (copie)., 27 février 1869; MC/ET/XXIV/1427; 11566
    - Bail par Pierre Maurice Trisallet, doreur vernisseur, et Maris Anastasie Richermoz, son épouse, à Michel Collin, marchand de vins, demeurant rue de Bretagne n°20, et Maurice Richermoz, brunisseur, demeurant à Paris - Belleville rue Ramponneau n°32., 27 février 1869; MC/ET/XXIV/1427; 11660
  - Minutes. 1869, mars - 1869, mai, mars 1869 - mai 1869; MC/ET/XXIV/1428
  - Minutes. 1869, juin - 1869, septembre, juin 1869 - septembre 1869; MC/ET/XXIV/1429
    - Désistement de signification de transport par Jean François Désiré Devin, syndic de la faillite Trolley de Rocquet, demeurant 27, rue Trudaine sur Jean Raymond Hippolyte Lazerges, artiste peintre, demeurant 6, place de Furstemberg, concernant une somme de 1 600 francs., 5 août 1869; MC/ET/XXIV/1429
      De l'image fixe à l'image animée (1820-1910), documents du Minutier central des notaires de Paris relatifs à l'histoire des photographes et de la photographie, par Marc Durand, Paris, Archives nationales, 2013 (sous presse), notice n° 2820 (version dématérialisée de l'instrument de recherche, les notices biographiques et compléments de descriptions d'actes ne se trouvent que sur la version papier de l'ouvrage, voir contexte dans le Plan d’orientation général - Notaires de Paris, guides thématiques du Minutier).
      Devin, François Désiré; Trolley de Rocquet, ?; Lazerges, Jean Raymond Hippolyte
    - Désistement de signification de transport par Christophe Émile Dumonteil, receveur de rentes, demeurant 27, rue Trudaine sur Jean Raymond Hippolyte Lazerges, artiste peintre, demeurant 6, place de Furstemberg, concernant une signification faite à la requête du Trésor public., 6 août 1869; MC/ET/XXIV/1429
      De l'image fixe à l'image animée (1820-1910), documents du Minutier central des notaires de Paris relatifs à l'histoire des photographes et de la photographie, par Marc Durand, Paris, Archives nationales, 2013 (sous presse), notice n° 2821 (version dématérialisée de l'instrument de recherche, les notices biographiques et compléments de descriptions d'actes ne se trouvent que sur la version papier de l'ouvrage, voir contexte dans le Plan d’orientation général - Notaires de Paris, guides thématiques du Minutier).
      Dumonteil, Christophe Émile; Lazerges, Jean Raymond Hippolyte
  - Minutes. 1869, octobre - 1869, décembre, octobre 1869 - décembre 1869; MC/ET/XXIV/1430
  - Minutes. 1870, janvier - 1870, avril, janvier 1870 - avril 1870; MC/ET/XXIV/1431
    - Dépôt judiciaire du testament olographe de Pierre Manguin, fait à Paris, le 24 janvier 1865, à la suite de son décès survenu en son domicile 99, rue La Fayette, le 22 décembre 1869., 18 janvier 1870; MC/ET/XXIV/1431
      De l'image fixe à l'image animée (1820-1910), documents du Minutier central des notaires de Paris relatifs à l'histoire des photographes et de la photographie, par Marc Durand, Paris, Archives nationales, 2013 (sous presse), notice n° 3318 (version dématérialisée de l'instrument de recherche, les notices biographiques et compléments de descriptions d'actes ne se trouvent que sur la version papier de l'ouvrage, voir contexte dans le Plan d’orientation général - Notaires de Paris, guides thématiques du Minutier).
      La-Fayette (rue); Manguin, Pierre
    - Inventaire après décès de Pierre Manguin, dressé entre le 12 février et le 17 juin 1870, dans sa maison située 99, rue La Fayette, où le défunt est mort, le 22 décembre 1869, à la requête de sa veuve, Françoise Stéphanie Augustine Auvert, demeurant même adresse et de leur fille, Victorine Augustine Pauline Manguin, épouse de Jules Baubigny, demeurant 20, rue de Gramont. (29 f.). À signaler: le contenu de l'acte détaille la bibliothèque du défunt., 12 février 1870; MC/ET/XXIV/1431
      De l'image fixe à l'image animée (1820-1910), documents du Minutier central des notaires de Paris relatifs à l'histoire des photographes et de la photographie, par Marc Durand, Paris, Archives nationales, 2013 (sous presse), notice n° 3319 (version dématérialisée de l'instrument de recherche, les notices biographiques et compléments de descriptions d'actes ne se trouvent que sur la version papier de l'ouvrage, voir contexte dans le Plan d’orientation général - Notaires de Paris, guides thématiques du Minutier).
      La-Fayette (rue); Gramont (rue de); Manguin, Pierre; Auvert, Françoise Stéphanie Augustine; Manguin, Victorine Augustine Pauline; Baubigny, Jules
    - Obligation par Jean Raymond Hippolyte Lazerges, artiste peintre, et Louise Aspasie Péchiné, son épouse, demeurant 6, Villa Sainte-Eugénie 30, rue Dombasle, au profit Charles François Chalupôt, receveur de rentes, demeurant 6, rue de Port-Mahon, aux termes de plusieurs actes sous seing privé, pour prêt d'une somme totale et principale de 9 195,31 francs, accompagné d'un taux de 6 % l'an, payable par trimestre. Les contractants donnent à titre de gage, plusieurs peintures., 31 mars 1870; MC/ET/XXIV/1431
      De l'image fixe à l'image animée (1820-1910), documents du Minutier central des notaires de Paris relatifs à l'histoire des photographes et de la photographie, par Marc Durand, Paris, Archives nationales, 2013 (sous presse), notice n° 2822 (version dématérialisée de l'instrument de recherche, les notices biographiques et compléments de descriptions d'actes ne se trouvent que sur la version papier de l'ouvrage, voir contexte dans le Plan d’orientation général - Notaires de Paris, guides thématiques du Minutier).
      Dombasle (rue); Port-Mahon (rue de); Lazerges, Jean Raymond Hippolyte; Péchiné, Louise Aspasie
  - Minutes. 1870, mai - 1870, décembre, mai 1870 - décembre 1870; MC/ET/XXIV/1432
    - Transport de créance par Anatole de Mieulle sur Alphonse Crosnier. À signaler, l'acte indique qu'Anatole de Mieulle était créancier de Joseph Louis Bazin pour une somme de 10 000 francs, ce dernier avait apporté en gage: Voir: acte passé par devant Me Urbain Charles Renard, notaire à Blaison (Maine-et-Loire) le 15 mai 1870. Extrait: Treize tableaux peints à Vigo, par M. Durand-Brager, peintre de marine, au cours des travaux d'exploration de la baie de Vigo, confiés à M. Bazin à la fin du mois de novembre dernier représentant diverses vues de la baie de Saint-Simon de Vigo et des environs le tout plus amplement détaillé et décrit en l'acte présentement analysé., 8 août 1870; MC/ET/XXIV/1432
      De l'image fixe à l'image animée (1820-1910), documents du Minutier central des notaires de Paris relatifs à l'histoire des photographes et de la photographie, par Marc Durand, Paris, Archives nationales, 2013 (sous presse), notice n° 1754 (version dématérialisée de l'instrument de recherche, les notices biographiques et compléments de descriptions d'actes ne se trouvent que sur la version papier de l'ouvrage, voir contexte dans le Plan d’orientation général - Notaires de Paris, guides thématiques du Minutier).
      Mieulle, Anatole de; Crosnier, Alphonse; Bazin, Joseph Louis; Renard, Urbain Charles
  - Minutes. 1871, janvier - 1871, mai, janvier 1871 - mai 1871; MC/ET/XXIV/1433
  - Minutes. 1871, juin - 1871, juillet, juin 1871 - juillet 1871; MC/ET/XXIV/1434
  - Minutes. 1871, août - 1871, octobre, août 1871 - octobre 1871; MC/ET/XXIV/1435
  - Minutes. 1871, novembre - 1871, décembre, novembre 1871 - décembre 1871; MC/ET/XXIV/1436
  - Minutes. 1872, janvier - 1872, avril, janvier 1872 - avril 1872; MC/ET/XXIV/1437
    - Consentement à exécution du testament de Pierre Manguin par sa fille, Victorine Augustine Pauline Manguin, épouse de Jules Baubigny, demeurant 20, rue de Gramont., 18 janvier 1872; MC/ET/XXIV/1437
      De l'image fixe à l'image animée (1820-1910), documents du Minutier central des notaires de Paris relatifs à l'histoire des photographes et de la photographie, par Marc Durand, Paris, Archives nationales, 2013 (sous presse), notice n° 3320 (version dématérialisée de l'instrument de recherche, les notices biographiques et compléments de descriptions d'actes ne se trouvent que sur la version papier de l'ouvrage, voir contexte dans le Plan d’orientation général - Notaires de Paris, guides thématiques du Minutier).
      Gramont (rue de); Manguin, Pierre; Manguin, Victorine Augustine Pauline; Baubigny, Jules
  - Minutes. 1872, mai - 1872, juillet, mai 1872 - juillet 1872; MC/ET/XXIV/1438
  - Minutes. 1872, août - 1872, octobre, août 1872 - octobre 1872; MC/ET/XXIV/1439
    - Liquidation des communauté et succession de Pierre Manguin, entre ses héritiers. (28 f.)., 30 octobre 1872; MC/ET/XXIV/1439
      De l'image fixe à l'image animée (1820-1910), documents du Minutier central des notaires de Paris relatifs à l'histoire des photographes et de la photographie, par Marc Durand, Paris, Archives nationales, 2013 (sous presse), notice n° 3321 (version dématérialisée de l'instrument de recherche, les notices biographiques et compléments de descriptions d'actes ne se trouvent que sur la version papier de l'ouvrage, voir contexte dans le Plan d’orientation général - Notaires de Paris, guides thématiques du Minutier).
      Manguin, Pierre; Auvert, Françoise Stéphanie Augustine; Manguin, Victorine Augustine Pauline; Baubigny, Jules
  - Minutes. 1872, novembre - 1872, décembre, novembre 1872 - décembre 1872; MC/ET/XXIV/1440
  - Minutes. 1873, janvier - 1873, mars, janvier 1873 - mars 1873; MC/ET/XXIV/1441
  - Minutes. 1873, avril - 1873, juin, avril 1873 - juin 1873; MC/ET/XXIV/1442
    - Procuration par François Jules Devinck, négociant, demeurant 175, rue Saint-Honoré, à son employé, Charles Émile Lambert, demeurant 8, passage Laferrière, pour gérer et administrer ses affaires commerciales., 26 avril 1873; MC/ET/XXIV/1442
      De l'image fixe à l'image animée (1820-1910), documents du Minutier central des notaires de Paris relatifs à l'histoire des photographes et de la photographie, par Marc Durand, Paris, Archives nationales, 2013 (sous presse), notice n° 1532 (version dématérialisée de l'instrument de recherche, les notices biographiques et compléments de descriptions d'actes ne se trouvent que sur la version papier de l'ouvrage, voir contexte dans le Plan d’orientation général - Notaires de Paris, guides thématiques du Minutier).
      Saint-Honoré (rue); Laferrière (passage); Devinck, François Jules; Lambert, Charles Émile
  - Minutes. 1873, juillet - 1873, septembre, juillet 1873 - septembre 1873; MC/ET/XXIV/1443
  - Minutes. 1873, octobre - 1873, décembre, octobre 1873 - décembre 1873; MC/ET/XXIV/1444
  - Minutes. 1874, janvier - 1874, avril, janvier 1874 - avril 1874; MC/ET/XXIV/1445
  - Minutes. 1874, mai - 1874, août, mai 1874 - août 1874; MC/ET/XXIV/1446
  - Minutes. 1874, septembre - 1874, décembre, septembre 1874 - décembre 1874; MC/ET/XXIV/1447
  - Minutes. 1875, janvier - 1875, avril, janvier 1875 - avril 1875; MC/ET/XXIV/1448
  - Minutes. 1875, mai - 1875, juillet, mai 1875 - juillet 1875; MC/ET/XXIV/1449
  - Minutes. 1875, août - 1875, octobre, août 1875 - octobre 1875; MC/ET/XXIV/1450
    - Procuration par Léon Cogniet, peintre d'histoire, demeurant 15, rue de l'Entrepôt et actuellement 10, rue de la Pompe à Versailles, à sa belle-sœur, Anne Marie Reine dite Rosalie Thévenin, artiste peintre, demeurant même adresse, pour gérer et administrer son portefeuille d'actions et de rentes., 15 août 1875; MC/ET/XXIV/1450
      De l'image fixe à l'image animée (1820-1910), documents du Minutier central des notaires de Paris relatifs à l'histoire des photographes et de la photographie, par Marc Durand, Paris, Archives nationales, 2013 (sous presse), notice n° 1115 (version dématérialisée de l'instrument de recherche, les notices biographiques et compléments de descriptions d'actes ne se trouvent que sur la version papier de l'ouvrage, voir contexte dans le Plan d’orientation général - Notaires de Paris, guides thématiques du Minutier).
      Entrepôt (rue de l'); Versailles (Yvelines); Cogniet, Léon; Thévenin, Anne Marie Reine dite Rosalie
  - Minutes. 1875, novembre - 1875, décembre, novembre 1875 - décembre 1875; MC/ET/XXIV/1451
    - Dépôt avec reconnaissance d'écritures et de signatures entre Adrien, Stanislas [Alban] Tournachon, peintre, demeurant 17, rue Gauthey, et Léon Baschet, agent d'affaires, demeurant 51, rue Vivienne, d'un acte de transport pour une somme de 1 800 francs. Extrait: Il a été dit et fait ce qui suit: M. Tournachon ayant reçu par la direction des Beaux-Arts la commande pour le tribunal de commerce de Toulouse d'une copie d'un tableau de Robert-Fleury qui se trouve au tribunal de commerce de Paris, représentant 'L'Installation des Juges Consuls par Michel de L'Hospital en 1563 ' reconnaît par les présentes que M. Baschet lui a versé ce jourd'hui même entre les mains, la somme de dix huit cents francs, montant égal du prix qui lui a été alloué par la Direction des Beaux-Arts pour l'exécution de cette copie., 20 décembre 1875; MC/ET/XXIV/1451
      De l'image fixe à l'image animée (1820-1910), documents du Minutier central des notaires de Paris relatifs à l'histoire des photographes et de la photographie, par Marc Durand, Paris, Archives nationales, 2013 (sous presse), notice n° 4757 (version dématérialisée de l'instrument de recherche, les notices biographiques et compléments de descriptions d'actes ne se trouvent que sur la version papier de l'ouvrage, voir contexte dans le Plan d’orientation général - Notaires de Paris, guides thématiques du Minutier).
      Vivienne (rue); Gauthey (rue); Tournachon, Adrien Alban; Baschet, Léon
  - Minutes. 1876, janvier - 1876, mars, janvier 1876 - mars 1876; MC/ET/XXIV/1452
  - Minutes. 1876, avril - 1876, juin, avril 1876 - juin 1876; MC/ET/XXIV/1453
  - Minutes. 1876, juillet - 1876, septembre, juillet 1876 - septembre 1876; MC/ET/XXIV/1454
  - Minutes. 1876, octobre - 1876, décembre, octobre 1876 - décembre 1876; MC/ET/XXIV/1455
  - Minutes. 1877, janvier - 1877, avril, janvier 1877 - avril 1877; MC/ET/XXIV/1456
  - Minutes. 1877, mai - 1877, juin, mai 1877 - juin 1877; MC/ET/XXIV/1457
  - Minutes. 1877, juillet - 1877, septembre, juillet 1877 - septembre 1877; MC/ET/XXIV/1458
  - Minutes. 1877, octobre - 1877, décembre, octobre 1877 - décembre 1877; MC/ET/XXIV/1459
    - Dépôt judiciaire du testament et d'un codicille olographes de Marguerite Aglaé Santerre, épouse de François Jules Devinck fait à Paris et à Bry-sur-Marne, testament du 1er et 2 août 1853 et codicilles des 5 décembre 1860, 5 décembre 1861, 12 août 1873 et 14 mars 1876, à la suite de son décès survenu en leur château de Bry-sur-Marne, le 1er octobre 1877., 4 octobre 1877; MC/ET/XXIV/1459
      De l'image fixe à l'image animée (1820-1910), documents du Minutier central des notaires de Paris relatifs à l'histoire des photographes et de la photographie, par Marc Durand, Paris, Archives nationales, 2013 (sous presse), notice n° 1533 (version dématérialisée de l'instrument de recherche, les notices biographiques et compléments de descriptions d'actes ne se trouvent que sur la version papier de l'ouvrage, voir contexte dans le Plan d’orientation général - Notaires de Paris, guides thématiques du Minutier).
      Bry-sur-Marne (Val-de-Marne); Devinck, François Jules; Santerre, Marguerite Aglaé
    - Dépôt judiciaire du testament et d'un codicille olographes de Marguerite Aglaé Santerre, épouse de François Jules Devinck fait à Paris, testament du 5 décembre 1861 et codicille du 14 mars 1876, à la suite de son décès survenu en leur château de Bry-sur-Marne le 1er octobre 1877. À signaler: copie de l'acte précédent., 4 octobre 1877; MC/ET/XXIV/1459
      De l'image fixe à l'image animée (1820-1910), documents du Minutier central des notaires de Paris relatifs à l'histoire des photographes et de la photographie, par Marc Durand, Paris, Archives nationales, 2013 (sous presse), notice n° 1534 (version dématérialisée de l'instrument de recherche, les notices biographiques et compléments de descriptions d'actes ne se trouvent que sur la version papier de l'ouvrage, voir contexte dans le Plan d’orientation général - Notaires de Paris, guides thématiques du Minutier).
    - Notoriété après décès de Marguerite Aglaé Santerre, survenu au château de Bry-sur-Marne le 1er octobre 1877., 4 octobre 1877; MC/ET/XXIV/1459